臺灣臺北地方法院交通事件裁定　　　　 96年度交聲字第433號
　　原處分機關　臺北市交通事件裁決所
　　聲明異議人
　　即受處分人　乙○○
上開受處分人因違反道路交通管理處罰條例案件，對於臺北市交
通事件裁決所於中華民國九十六年四月十一日所為之處分（北市
裁二字第裁二二—ＡＩＩ二○六七六二號）聲明異議，本院裁定
如下：
    主  文
異議駁回。
    理  由
一、按按道路交通管理處罰條例所用名詞「車輛」，係指在道路
    上以原動機行駛之汽車（包含機器腳踏車）或以人力、獸力
    行駛之車輛，而道路交通安全規則所用名詞「汽車」，係指
    在道路上不依軌道或電力架線而以原動機行駛之車輛（包含
    機器腳踏車），道路交通管理處罰條例第三條第八款、道路
    交通安全規則第二條第一項第一款均定有明文。次按禁止方
    向標誌，用以告示車輛駕駛人禁行之方向。禁止左轉用如附
    件所示「禁１８」之標誌，設於禁止各種車輛左轉道路入口
    附近顯明之處，道路交通標誌標線號誌設置規則第七十四條
    第一項定有明文。另按汽車駕駛人轉彎時，不依標誌指示，
    處新臺幣（下同）六百元以上一千八百元以下罰鍰；汽車駕
    駛人有道路交通管理處罰條例第四十八條情形者，除依原條
    款處罰鍰外，並予記違規點數一點，道路交通管理處罰條例
    第四十八條第一項第二款、第六十三條第一項第一款分別定
    有明文。末按違反道路交通管理處罰條例第四十八條第一項
    第二款之事件，期限內繳納或到案聽候裁決者，處六百元罰
    鍰，本件應適用之違反道路交通管理事件統一裁罰基準及處
    理細則第二條第二項亦定有明文。
二、本件聲明異議人即受處分人乙○○於民國九十六年三月十二
    日晚上七時三十七分，騎乘車牌號碼為ＣＧＥ─五一八號重
    型機車由南往北行駛在臺北市○○路二二號旁之巷道，途經
    上開巷道與松壽路交岔路口時，受處分人竟未遵守設置於該
    交岔路口之禁止左轉標誌而逕行左轉進入松壽路，為臺北市
    政府警察局交通警察大隊信義分隊甲○○○○當場取締，並
    以受處分人違反道路交通管理處罰條例第四十八條第一項第
    二款應依標誌指示轉彎規定，於九十六年三月十四日開立第
    ＡＩＩ二○六七六二號舉發通知單，指定受處分人應於九十
    六年三月二十七日前繳納罰鍰或前往原處分機關即臺北市交
    通事件裁決所聽候裁決，經受處分人依限申訴，原處分機關
    認受處分人確有前開交通違規行為，乃依據道路交通管理處
    罰條例第四十八條第一項第二款、第六十三條第一項第一款
    （漏載第一款）之規定裁處六百元罰鍰、並記違規點數一點
    之裁決。
三、依據受處分人具狀所述就其於上開時、地確有騎乘上開重型
    機車左轉進入臺北市○○路之情，惟否認有何交通違規行為
    ，並辯稱：案發時，伊原係由北往南行駛在新光三越Ａ十一
    館旁之巷道（即警方取締所指臺北市○○路二二號旁巷道對
    面之巷道），行經新光三越Ａ十一館旁之巷道與松壽路交岔
    路口時，伊左轉進入松壽路，在松壽路二二號前（即上開交
    岔路口之東南角）而尚未駛入松壽路二二號旁巷道時即發現
    轉彎錯誤，伊即在松壽路二二號前（即上開交岔路口之東南
    角）直接左轉進入松壽路，因伊未駛入松壽路二二號旁巷道
    ，以致伊無法看到設在松壽路二二號旁巷道兩旁之禁止左轉
    標誌云云。經查：證人林宜鋒於本院到庭結證稱：案發當時
    ，伊站在新光三越Ａ十一館（即上開交岔路口之西北角）前
    執行勤務，看到受處分人從松壽路二二號旁之巷道駛出並左
    轉，因松壽路二二號旁巷道兩旁設有禁止左轉之標誌，伊即
    依法舉發。案發時，受處分人係由松壽路二二號旁之巷道駛
    出，並非由松壽路二二號前（即上開交岔路口東南角）過來
    等語（見本院九十六年五月十四日調查筆錄），並繪有現場
    位置圖及提出現場照片三張在卷可參，而交通警員開立舉發
    違反道路交通管理處罰條例所列之違規事實，本質上為行政
    處分，係公務員基於職務上權力，依法就特定之具體事件所
    為具有公法上效果之單方行政行為，基於公務員為公法上行
    為具有公信力之原則，該行政處分當可被推定為真正，且受
    處分人到庭亦未提出其他證據供法院調查，則受處分人既未
    就執勤警員之舉發有誤提出相關證據以供調查，本院經查亦
    無任何證據足資證明警員有捏造事實違法取締之情事，則執
    勤警員本其維護交通秩序、安全職責所為之舉發，自應受到
    合法、正確之推定，應認受處分人確有前開交通違規行為，
    揆諸前開規定及說明，原處分機關之裁處並無違法之處，是
    本件聲明異議為無理由，應予駁回。
據上論斷，應依道路交通案件處理辦法第十九條，裁定如主文。
中　　華　　民　　國　　96　　年　　5 　　月　　18　　日
                        臺灣臺北地方法院交通法庭
                            法  官  唐于智
上正本證明與原本無異。
如不服本裁定，應於裁定送達後5日內向本院提出抗告狀。
                            書記官  李玟郁
中　　華　　民　　國　　96　　年　　5 　　月　　22　　日
